# 关于合并报表抵消的疑问

提问人：zss850923 时间：2017-08-10 13:43:43
关于合并报表抵消的疑问
A公司和B公司同受G公司控制，C公司为A公司的子公司， 2014 年 5 月A公司将其持有的C公司的全部股权转让给B公司。假设A公司对C公司的长投成本为X（假设C公司合并日的净资产也为X），B公司支付的对价为Y 年末抵消分录①： 借：投资收益 Y-X贷：资本公积 Y-X
2016 年 12 月 31 日B公司将C公司全部股权转让给D公司（D公司为非同一控制下企业），取得对价为Z。 那么G公司在 2016 年 12 月 31日编制合并报表时对抵消分录①应如何处理？ @chenyiwei

回答人：chenyiwei
上述抵销分录继续延续（只是将投资收益替换为年初未分配利润）。当初同一控制下合并形成的资本公积属于权益性交易性质，应继续在B的合并报表层面保留这部分资本公积。对最终控制方G而言，其合并报表层面显示的处理效果就是将处置对价与处置日C的净资产之间的差额确认为投资处置损益。